【裁判字號】    97,交聲,87
【裁判日期】    970416
【裁判案由】    違反道路交通管理處罰條例聲明異議
【裁判全文】
臺灣花蓮地方法院交通事件裁定          97年度交聲字第87號
原處分機關  交通部公路總局臺北區監理所花蓮監理站
異  議  人
即受處分人  甲○○
上列異議人即受處分人因違反道路交通管理處罰條例案件，對於
交通部公路總局臺北區監理所花蓮監理站民國97年3 月13日所為
之處分（處分案號：花監違字第裁44-T00000000號），聲明異議
，本院裁定如下：
    主  文
異議駁回。
    理  由
一、按行車速度，依標誌或標線之規定，道路交通安全規則第93
    條第1 項定有明文。復按汽車駕駛人，行車速度，超過規定
    之最高時速，或低於規定之最低時速，除有道路交通管理處
    罰條例第43條第1項第2 款情形外，處新臺幣（下同）1,200
    元以上2,400元以下罰鍰，道路交通管理處罰條例第40 條定
    有明文；又汽車駕駛人違反上開條項規定者，記違規點數 1
    點，同法第63條第1項第1款亦有規定。又按汽車駕駛人駕駛
    汽車，其行車速度超過規定之最高時速20公里以上未滿40公
    里，而於逕行舉發後依舉發通知單上所載之期限內繳納或到
    案聽後裁決，經主管機關調查後仍認定有上開違規行為者，
    依違反道路交通管理事件統一裁罰基準表規定，須處以1,80
    0元之罰鍰並記違規點數1點，合先敘明。
二、本件異議人即受處分人甲○○於民國97年1 月24日20時20分
    許，駕駛車牌號碼U8-7896號自小客車行經臺9線公路南下43
    9.5公里處，因其行車速度達時速94 公里，違反該處限速時
    速60公里之規定，超過規定之最高時速34公里，經臺東縣警
    察局大武分局員警依手持式雷達測速儀測速後當場攔檢，並
    以異議人違反道路交通管理處罰條例第40條之規定掣單舉發
    ，嗣異議人於通知單上所載應到案日期前向臺北區監理所花
    蓮監理站提出申訴，經原舉發單位調查結果，仍認異議人有
    其上開違規之行為，臺北區監理所花蓮監理站乃依上開規定
    ，以花監違字第裁44-T00000000號裁決書裁處異議人罰鍰1,
    800元並記違規點數1點。
三、聲明異議意旨略以：員警雖具有當場舉發之權責，亦應有當
    場舉發之佐證，除應提出車輛超速之行車車速數據外，更應
    加以舉證為順向或逆向車、顯示測得之時間、或提出照片、
    影像等資訊茲以證明為異議人駕駛之車輛所為，復因異議人
    執收之告發單上開立之駕駛人姓名、出生年月日、住址改填
    錯誤後更正，實為「原子筆」所為而非「覆寫紙」之筆跡，
    大武分局應提出告發「蔡文財」先生之告發單副本，以證明
    94公里不是「蔡文財」先生所駕車輛遺留之車速數據，為此
    聲明異議云云。
四、經查：
（一）異議人於上揭時、地駕車違規超速，經以雷達測速儀採證
      後，為警當場攔檢開單舉發，並經原處分機關認違規事實
      明確，裁決罰鍰1,800元並記違規點數1點等情，有舉發違
      反道路交通管理事件通知單、臺東縣政府警察局大武分局
      97年2月20日武警交字第0970031486 號函、交通部公路總
      局臺北區監理所花蓮監理站道路交通管理事件裁決書等影
      本在卷可按，應堪採信。
（二）經查，本件舉發員警當時實施測速攔檢使用之雷達測速儀
      業經經濟部標準檢驗局於96年9月6日檢定合格，有效期間
      至97年9 月30日止等情，此據證人即臺東縣警察局大武分
      局警員陸振隆當庭提出之經濟部標準檢驗局雷達測速儀檢
      定合格證書影本1 紙存卷可參，可見值勤員警使用之雷達
      測速儀業經檢驗合格，當無因誤差而不可採之情事。再查
      ，臺東縣警察局大武分局自96年10月份起，即依規定在上
      開路段之攔檢點前100公尺至300公尺處，設立「前有測速
      」、「常有測速照相」等警告標示，此有臺東縣政府警察
      局大武分局上開書函暨所附現場照片等影本附卷可稽，復
      經證人陸振隆到庭證稱無誤（見本院卷第22頁），是本件
      已依道路交通管理處罰條例第7條之2 第3項之規定，設置
      明顯之警告標示，其舉發即合法有據。
（三）又證人陸振隆亦到庭結證稱：我跟兩位同事在臺九線439.
      5公里處執行定點稽查勤務，該路段限速60 公里，我們用
      手持式雷達測速器，對臺東往高雄方向車輛進行測速，我
      有測到異議人所駕駛之自小客車車速為時速94公里，由我
      同事將異議人攔下，我拿雷達測速器給異議人看，並說他
      超速了，當時他跟我說測速器上為何沒有時間及車號，我
      婉轉的跟他解釋，測速器上並不會顯示時間，而且當時該
      路上只有發現異議人的車輛等語（見本院卷第21、22頁）
      ，而異議人對於雷達測速儀當時顯示之時速為94公里乙節
      ，並不爭執，至於異議人雖以前揭情詞置辯，然衡情證人
      陸振隆與異議人素不相識，亦無仇怨，證人陸振隆係依法
      執行勤務之公務員，復到庭具結為以上之證述，殊無設詞
      誣陷異議人而身觸偽證重罪之理，且員警係代表國家執行
      道路交通安全與秩序之維護及違規行為之公務員，其依法
      製單舉發違反道路交通管理處罰條例所列之違規事實，本
      質上為行政處分，係公務員基於職務上權力，依法就特定
      之具體事件所為具公法上效果之單方行政行為，自具一定
      之公信力，除非異議人能提出充份之事證足認該等執行公
      權力之公務員認知之事實有誤或有違法失職之情事，否則
      本院認為應以值勤員警所認知之事實為可信，而採為判斷
      之依據。至於舉發反道路交通管理事件通知單上有塗改之
      情形，然此與異議人是否有違規超速之事實並無關係，況
      且證人陸振隆已在該塗改處蓋上其職章，自難認有何違法
      之處，併此敘明。
五、綜上所述，本件異議人確有於上揭時、地駕車超速之違規行
    為，原處分機關依道路交通管理處罰條例第40條、第63條（
    漏載第1項第1款）規定，裁處異議人罰鍰1,800 元，並記違
    規點數1 點，核無違誤，本件異議人之異議為無理由，自應
    將其異議駁回。
六、據上論斷，應依道路交通案件處理辦法第19條，裁定如主文
    。
中    華    民    國    97    年    4     月    16    日
                  交通法庭      法  官  許乃文
上列正本證明與原本無異。
如對本裁定不服，應於送達後5日內，向本院提出抗告狀（應抄
附繕本）。
中    華    民    國    97    年    4     月    16    日
                                書記官


司法院資訊處製作；財團法人民間司法改革基金會備份。
